【裁判字號】    88,訴,236
【裁判日期】    890126
【裁判案由】    違反毒品危害防制條例
【裁判全文】
臺灣雲林地方法院刑事判決              八十八年度訴字第二三六號
    公  訴  人  臺灣雲林地方法院檢察署檢察官
    被      告  丁○○
    指定辯護人  本院公設辯護人乙○○
右列被告因違反毒品危害防制條例案件，經檢察官提起公訴 (八十八年度偵字第三０
五一號），本院判決如左：
    主  文
丁○○無罪。
    事  實
一、公訴意旨略以：被告丁○○基於概括之犯意，於民國（下同）八十八年三月至同
    年四月間，以0000000000號行動電話與丙○○連絡，以每包新台幣（
    下同）一千元及二千元之代價，在雲林縣北港鎮「天鷹ＫＴＶ」附近將第二級毒
    品安非化命（以下簡稱安非他命）販賣予丙○○二次，嗣因丙○○於八十八年五
    月七日為警查獲其施用毒品時供出上情，警方並於八十八年五月十八日十二時十
    分許，在雲林縣北港鎮○○路二三五號被告丁○○住處，查獲削尖吸管二支及小
    分裝袋一百十九個，因認被告丁○○涉犯毒品危害防制條第四條第二項之販賣第
    二級毒品罪嫌。
二、犯罪事實應依證據認定之，無證據不得推定其犯罪事實，刑事訴訟法第一百五十
    四條定有明文。而認定不利於被告之事實，須依積極證據，苟證據不足為不利於
    被告事實之認定時，即應為有利於被告之認定，更不必有何有利之證據。又共同
    被告所為不利於己之供述，固得採為其他共同被告犯罪之依據，惟此項不利於己
    之供述，仍應調查其他必要之證據，以察其是否與事實相符，自難專憑此項供述
    ，為其他被告犯罪事實之認定。此有最高法院三十年上字第八一六號、三十一年
    上字第二四二三號判例可資照。訊據被告丁○○堅決否認有何右揭犯行，辯稱
    ：伊並未販賣安非他命予丙○○，且右開扣案之吸管及小分裝袋，係伊先生甲○○因毒品案被強制戒治前所留下的等語。公訴人認為被告丁○○涉犯右開罪嫌，
    係以證人丙○○之證述、右開扣案之削尖吸管二支、小分裝袋一百十九個及通訊
    監察譯文表為其依據。經查：
  (一)證人丙○○於八十八年五月七日警訊時指稱：伊曾向「嫂仔」（丁○○）購買過
    四次「海洛因」，每次二千元至三千元云云，但其於八十八年五月二十一日警訊
    時卻供稱：伊大約於八十八年三月至四月間，在雲林縣北港鎮「天鷹ＫＴＶ」附
    近，向丁○○購買「海洛因」共二次，每次一千元至二千元云云，而其於八十八
    年六月二十四日偵查中先指稱：伊於八十八年三月至四月間，以0000000
    000號行動電話連絡丁○○，以每包一千元及二千元代價，在北港鎮「天鷹Ｋ
    ＴＶ」附近向丁○○買「海洛因」二次云云，復改口供稱：丁○○是賣安非他命
    給伊云云，然證人丙○○於八十八年八月十三日本院調查時表示：伊並未向丁○○買過海洛因或安非他命，而係託丁○○幫伊調安非他命二次，第一次是在八十
    八年過年後某日晚上，伊打0000000000號行動電話給「嫂仔」，拜託
    她幫伊調一千元的安非他命，她說好，掛了電話後，伊到北港「天鷹ＫＴＶ」附
    近和「嫂仔」碰面，伊拿一千元給她，她叫伊在原地等一下，她就離開，伊等了
    一下，「嫂仔」就回來拿了一包安非他命給伊，第二次是隔一、二個月後某日晚
    上，伊打右開行動電話給「嫂仔」，請她幫伊調二千元安非他命，她叫伊到「天
    鷹ＫＴＶ」等她，伊等了一下子與「嫂仔」碰面後，伊拿二千元給她，她就當場
    拿了一包安非他命給伊云云，而證人丙○○於八十八年十一月一日本院調查時卻
    改口證稱：伊是和丁○○合資購買安非他命二次，第一次是她約藥頭到北港「天
    鷹ＫＴＶ」，伊只看到藥頭的車，沒看到藥頭的人，伊拿一千元給丁○○，她自
    己出一千元，由她出面向  頭買安非他命，伊在旁邊看，丁○○買回安非他命後
    分一半給伊，二次的情形相同云云，足見證人蔡俊分之指述前後不一，尚不得遽
    認其於偵查中第二次之指述為真實，且證人丙○○復於本院證稱：因伊去找丁○○之夫甲○○，卻被丁○○罵「豬」並被趕出來，伊覺得沒面子，才會向警方指
    稱丁○○賣安非他命給伊，並向法官指稱她和伊合資買安非他命，由她出面向藥
    頭等語，益見證人丙○○之前開指述均屬不實。
  (二)警方雖在右開被告丁○○住處查扣斜削吸管二支及小分裝袋一百十一個（起訴書
    誤載為一百十九個），但證人甲○○證稱：上訴吸管及小分裝袋均係伊的，但非
    供販賣海洛因或安非他命之用，而係供伊分裝毒品以控制吸食量之用等語，上開
    吸管及小分裝袋經鑑定結果，吸管二支均有甲基安非他命成分殘留，另小分裝袋
    一百十一個均未使用過，此有法務部調查局八十八年八月四日00000000
    000檢驗通知書附卷可稽，雖可認定右開吸管二支係供拿取安非他命之用，但
    用來拿取安非他命以供施用亦不無可能，且因警方並未同時查獲販毒者常用之天
    平、電子秤、大量安非他命等物，尚不得徒憑一般常見之小分裝袋，即遽認係供
    被告丁○○販賣安非他命之用。
  (三)警方監聽證人丙○○住處之（０五）0000000號電話時，雖有錄到丙○○
    與某女子疑有買賣安非他命之對話，而該女子之聲音，與被告丁○○之聲音音質
    相同，故監聽錄音帶中與丙○○對話之女子應可確定係被告丁○○，然依警卷所
    附之譯文觀之，證人丙○○雖一再拜託被告丁○○代為調一千元之安非他命，但
    被告丁○○卻表示要有二千元以上藥頭才肯賣，其二人並未提到買賣安非他命之
    時間及地點，既無交易之時地，且無從依監聽之對話認定被告丁○○曾販賣安非
    他命予證人丙○○，故不得僅憑監聽譯文即率然認定被告丁○○曾販賣安非他命
    予丙○○二次。
  綜上所述，被告丁○○所辯，尚堪採信。此外，復查無其他積極證據足認被告丁○○有何右揭販賣安非他命之犯行，揆諸首開說明，尚不得徒憑證人丙○○有瑕疵之
  指述，及無從證明被告丁○○有販賣安非他命之吸管、分裝袋及監聽譯文，資為認
  定犯行之基礎，自應為被告丁○○無罪之諭知。
據上論斷，應依刑事訴訟法第三百零一條第一項，判決如主文。
本案經檢察官徐維嶽到庭執行職務
中    華    民    國       八十九       年       一      月    二十六   日
                                         臺灣雲林地方法院刑事第二庭
                                             法  官  倪  彰  鴻
右正本證明與原本無異。
如不服本判決，應於判決送達後十日內，向本院提出上訴狀。（須附繕本）
                                             書記官  沈  瑞  芳
中    華    民    國       八十九       年       一      月    二十八   日


司法院資訊處製作；財團法人民間司法改革基金會備份。
